臺灣高雄地方法院刑事判決　　　　　　　　　　　　　九十三年度訴字第五七八號
　　公　訴　人　臺灣高雄地方法院檢察署檢察官
　　被　　　告　乙○○
　　選任辯護人　吳建勛律師
　　　　　　　　游雪莉律師
　　　　　　　　張清雄律師
右列被告因傷害致死案件，經檢察官提起公訴（九十三年度偵字第一九六四號），本
院判決如左：
    主  文
乙○○傷害人之身體，因而致人於死，處有期徒刑肆年。
扣案之機車大鎖壹個，沒收。
    事  實
一、乙○○與黃傳宗二人均係太子保全股份有限公司僱用之保全人員，並均派駐於高
    雄市○鎮區鎮○路與翠亨北路交岔口處之捷運工地。緣乙○○、黃傳宗與同事鄭
    家舜、鄧太平、林乃穠及謝余民等六人，於民國九十三年一月二十一日十九時許
    ，在該捷運工地飲酒後，於同日約二十一時許，上開六人又一同前往高雄市○○
    ○路與后安路路口之「闔家歡卡拉ＯＫ」唱歌飲酒，於該處飲酒時，乙○○與黃
    傳宗二人因飲酒問題發生口角，二人因此心有怨懟。嗣於同日二十二時四十分許
    ，乙○○騎乘機車搭載謝余民、鄭家舜則騎乘機車搭載鄧太平相繼返回上開捷運
    工地內之崗哨休息，隨後林乃穠騎乘機車搭載黃傳宗亦返回上開捷運工地，至鎮
    ○路路口（約離崗哨四、五百公尺處），即讓黃傳宗下車，由黃傳宗自行步行回
    到上開捷運工地崗哨，於返回崗哨途中（即於鎮中路上），適乙○○亦步出崗哨
    ，乙○○與黃傳宗又發生口角衝突，黃傳宗因而出手作勢欲打乙○○，詎乙○○
    竟基於傷害黃傳宗身體之故意，客觀上復可預見在手持機車大鎖擊打黃傳宗時，
    可能會傷及頭部危及生命，造成黃傳宗死亡之結果，乙○○乃走回崗哨，取出置
    放上揭機車內其所有之機車大鎖一支後再返回該處，二人發生扭打，乙○○並於
    互毆過程中，持該機車大鎖擊中黃傳宗頭部二下，致黃傳宗因而受有頭部左後頂
    部裂傷（三點二公分╳零點二公分）、左後頂枕部有頭皮下血腫形成（七公分╳
    五公分）、左耳耳輪部裂傷（二公分）、左後耳部裂傷（零點五公分╳零點三公
    分）、左上肢於右手背部有多處小擦傷痕跡、左前膝部擦傷（一公分╳零點八公
    分）、右前膝部擦傷（零點八公分╳零點五公分）等傷害後倒地不起，乙○○見
    狀遂騎乘上開機車離開現場。嗣謝余民步出崗哨發現黃傳宗倒臥地上且頭部出血
    ，遂報警處理並將黃傳宗送醫急救，惟黃傳宗仍於九十三年一月二十二日晚上六
    時五十五分許，因受有頭皮下出血、左顳肌及左後頸部肌肉出血、腦部呈瀰漫性
    嚴重蜘蛛網膜下出血及腦室出血等傷害而不治死亡。嗣乙○○得知黃傳宗已經死
    亡，於警察機關尚不知何人犯罪前，在同年月二十三日十二時四十分許，主動前
    往高雄市政府警察局鹽埕分局自首，並協同警方於同日十四時五十分許，前往其
    位於高雄市○○區○○路一一四號住處，自停放該處之上開機車內，取出其所有
    供犯罪所用之機車大鎖一個。
二、案經黃傳宗之妻丙○○訴由高雄市政府警察局前鎮分局報告台灣高雄地方法院檢
    察署檢察官偵查起訴。
    理  由
一、右揭事實，業據被告乙○○於本院審理中坦白承認，而被告與被害人黃傳宗確有
    於右揭時地，因飲酒問題發生口角之事實，亦據證人林乃穠、鄧太平、鄭家舜、
    謝余民於警訊及偵查中均證述屬實，另被害人確受有上揭傷害而死亡，業經台灣
    高雄地方法院檢察署檢察官督同法醫師相驗屬實，並制有勘驗筆錄、台灣高雄地
    方法院檢察署相驗屍體證明書、解剖紀錄報告等在卷可憑，復有被害人之惠德醫
    院相關就診病歷資料、高雄市政府警察局前鎮分局刑案現場勘查報告一份、案發
    現場圖二份、案發現場照片十一張及扣案之被告所有供其犯罪所用之機車大鎖一
    個在卷可資佐證。按扣案之機車大鎖係金屬所製，且人體頭部係相當脆弱之重要
    部位，如以該機車大鎖擊打被害人頭部，被告客觀上應可預見可能危及生命，並
    造成被害人死亡之結果，詎被告竟仍以傷害之故意，手持該機車大鎖毆打被害人
    頭部，致被害人因而受有上揭傷害而不治死亡，是被告之傷害行為與被害人之死
    亡結果間，亦具有相當因果關係。是綜上所述，被告之自白與事實相符，事證明
    確，其有上揭傷害致死之犯行，應堪認定。
二、核被告所為，係犯刑法第二百七十七條第二項前段之傷害致人於死罪。告訴人即
    被害人之妻丙○○於本院審理中雖指訴被告係以殺人之故意殺害被害人，其所犯
    係殺人罪嫌等語，惟查，被告於本院審理中供承其與被害人在案發前，僅相識約
    一個月，且案發前與被害人並無金錢或其他糾紛等語，是被告與被害人並無重大
    仇怨，其與被害人在案發當日亦僅因飲酒問題而發生口角，難認被告有足夠之殺
    人動機，另被告雖確有手持機車大鎖擊打被害人之頭部，惟依卷附解剖紀錄報告
    ，被害人之右手、左前膝及右前膝亦均受有擦傷之傷害，足認被告與被害人互毆
    之過程中，被告並非完全針對被害人之頭部攻擊，自難認被告係以殺人之故意而
    為上揭犯行，且依卷附其他證據亦均不足以證明被告係以殺人之故意而為，是告
    訴人上揭指訴，容有誤會，應予敘明。另被告犯罪後，於偵辦犯罪之警察機關尚
    不知何人犯罪前，主動至高雄市政府警察局鹽埕分局坦承犯行，並自願接受裁判
    之事實，業據被告供承屬實，核與證人林榮輝於偵查中證述之情節相符，是被告
    符合自首要件之規定，爰依刑法第六十二條前段之規定，減輕其刑。爰審酌被告
    僅因細故，即任意傷害被害人，並導致被害人死亡此一無法彌補之後果，惟念及
    被告犯後坦承犯行，且已與被害人家屬達成和解，以填補被害人家屬之傷痛，有
    和解書一份在卷可憑，可認其尚有悔意，且其並無刑事犯罪前科，有台灣高等法
    院被告全國前案紀錄表一份在卷可查，素行尚佳，及其犯罪手段、檢察官所求處
    之刑度與其他一切情狀，量處如主文所示之刑，以資懲儆。扣案之機車大鎖一個
    ，係被告所有且係供其犯罪所用之物，業據被告供承在卷，爰依刑法第三十八條
    第一項第二款規定，宣告沒收。
據上論斷，應依刑事訴訟法第二百九十九條第一項前段，刑法第二百七十七條第二項
前段、第六十二條前段、第三十八條第一項第二款，判決如主文。
本案經檢察官甲○○到庭執行職務。
中      華      民      國      九十三      年      七    月    十四    日
                                      臺灣高雄地方法院刑事第十四庭
                                                審判長法  官    李淑惠
                                                      法  官    黃呈熹
                                                      法  官    呂憲雄
右正本證明與原本無異。
如不服本判決，應於判決送達後十日內，向本院提出上訴狀。
                                                      書記官    吳良美
中      華      民      國      九十三      年      七    月    十四    日
附錄本判決論罪科刑法條：
中華民國刑法第二百七十七條
(普通傷害罪)
傷害人之身體或健康者，處三年以下有期徒刑、拘役或一千元以下罰金。
犯前項之罪因而致人於死者，處無期徒刑或七年以上有期徒刑；致重傷者
，處三年以上十年以下有期徒刑。
